臺灣桃園地方法院刑事判決
111年度易字第28號
公  訴  人  臺灣桃園地方檢察署檢察官
被      告  梁睿承



上列被告因侮辱罪案件，經檢察官聲請簡易判決處刑（110年度
偵字第36304號），本院簡易庭認不宜以簡易判決處刑，移送適
用通常訴訟程序審理，判決如下：
    主  文
本件公訴不受理。
    理  由
一、公訴意旨如聲請簡易判決處刑書所載（如附件）。
二、按告訴乃論之罪，告訴人於第一審辯論終結前得撤回其告訴
    ；告訴經撤回者，應諭知不受理之判決；不受理之判決，得
    不經言詞辯論為之，刑事訴訟法第238 條第1 項、第303 條
    第3 款、第307 條分別定有明文。查本件告訴人廖崇倫告訴
    被告梁睿承侮辱罪案件，起訴書認被告係觸犯刑法第309 條
    第1 項之罪，依同法第314 條規定，須告訴乃論。茲據告訴
    人具狀撤回告訴，此有刑事撤回告訴狀在卷可按，依照首開
    說明，本件爰不經言詞辯論，逕諭知不受理之判決。
三、依刑事訴訟法第452條、第284條之1、第303條第3款、第307
    條，判決如主文。
中　　華　　民　　國　　111 　年　　1 　　月　　19　　日
                  刑事第二庭法  官  劉家祥
以上正本證明與原本無異。
如不服本判決應於收受判決後20日內向本院提出上訴書狀，並應
敘述具體理由。其未敘述上訴理由者，應於上訴期間屆滿後20日
內向本院補提理由書(均須按他造當事人之人數附繕本)「切勿逕
送上級法院」。 
　　　　　　　　　　　　　　書記官　劉霜潔
中　　華　　民　　國　　111 　年　　1 　　月　　19　　日
附件：
臺灣桃園地方檢察署檢察官聲請簡易判決處刑書
                                    110年度偵字第36304號
　　被　　　告　梁睿承　男　26歲（民國00年0月0日生）
　　　　　　　　　　　　住新北市○○區○○里00鄰○○路00
　　　　　　　　　　　　　巷0弄0號
　　　　　　　　　　　　居新北市○○區○○路00○0號2樓
　　　　　　　　　　　　國民身分證統一編號：Z000000000號
上列被告因妨害名譽案件，業經偵查終結，認為宜以簡易判決處
刑，茲將犯罪事實及證據並所犯法條分敘如下：　
　　　　　　犯罪事實
一、梁睿承於民國110年7月16日17時16分許，在桃園市蘆竹區中
    正路與榮興路口，與廖崇倫因行車糾紛、鳴按喇叭問題而心
    生不滿，竟基於公然侮辱之犯意，公然對廖崇倫出言稱：「
    衝三小」等語，足以貶損廖崇倫之人格。
二、案經廖崇倫訴由桃園市政府警察局蘆竹分局報告偵辦。
　　　　　　證據並所犯法條
一、訊據被告梁睿承固不否認當時有出言「衝三小」等語，惟辯
    稱當時只有伊跟對方開車窗，沒有其他人在旁邊，應該沒有
    人聽到等語，惟上揭事實，業據告訴人廖崇倫指述甚詳，並
    有告訴人提供之行車紀錄器譯文及本署檢察官勘驗筆錄在卷
    可參，且被告亦不否認有曾出言衝三小等語，此本即有貶抑
    對方之意，至被告所辯上情，經查，該處本屬一公眾得使用
    之公共空間，自符法條之公然要件，況當時行經該處車輛甚
    多，亦有機車經過，業經本署勘驗現場光碟屬實，又刑法第
    309條之公然，亦未限於必有第三人在場聽聞始得構成，故
    被告上揭所辯尚屬無憑，綜上，被告犯嫌堪以認定。
三、核被告所為，係犯刑法第309條第1項之公然侮辱罪嫌。至告
    訴人指述被告當時亦有出言「操你媽」等語，惟經本署勘驗
    行車紀錄光碟，雖被告有出言稱衝小三，惟未發現被告有出
    言「操你媽」，惟此與前揭聲請簡判部分實屬同一公然侮辱
    行為，此部如成立犯罪，應該前揭簡判部分效力所及，不另
    為不起訴處分，併此敘明。
四、依刑事訴訟法第451條第1項聲請逕以簡易判決處刑。　　　
　　此　　致
臺灣桃園地方法院
中　　華　　民　　國　 110　　年　　11　　月　　13　　日
　　　　　　　　　　　　　　　檢　察　官　李允煉
本件證明與原本無異　　　　　　　　　　　　　　　　　　　
中　　華　　民　　國　 110　　年　　11 　 月　　18 　 日
                              書  記  官  吳文惠
附記事項：
本件係依刑事訴訟法簡易程序辦理，法院簡易庭得不傳喚被告、
輔佐人、告訴人、告發人等出庭即以簡易判決處刑；被告、被害
人、告訴人等對告訴乃論案件如已達成民事和解而要撤回告訴或
對非告訴乃論案件認有受傳喚到庭陳述意見之必要時，請即另以
書狀向簡易法庭陳述或請求傳訊。
所犯法條：刑法第309條
中華民國刑法第309條
公然侮辱人者，處拘役或 9 千元以下罰金。
以強暴犯前項之罪者，處 1 年以下有期徒刑、拘役或 1 萬 5
千元以下罰金。